【裁判字號】    99,訴,1258
【裁判日期】    990827
【裁判案由】    返還消費借貸款
【裁判全文】
臺灣板橋地方法院民事判決              99年度訴字第1258號
原      告  臺灣中小企業銀行股份有限公司
法定代理人  丙○○
訴訟代理人  甲○○
被      告  乙○○
上列當事人間請求返還消費借貸款事件，經本院於民國99年8 月
10日言詞辯論終結，判決如下：
    主  文
被告應給付原告新臺幣佰零貳萬柒仟貳佰壹拾壹元，及自民國
九十九年四月三日起至清償日止，按年息百分之一點七計算之利
息，並自民國九十九年五月四日起逾期六個月以內部分，依前開
利率百分之十；逾期超過六個月部份，依前開利率百分之二十計
算之違約金。
訴訟費用由被告負擔。
    事實及理由
甲、程序方面：
    按當事人得以合意定第一審管轄法院；但以關於由一定法律
    關係而生之訴訟為限；前項合意，應以文書證之，民事訴訟
    法第24條定有明文。本件兩造於臺灣企銀房屋貸款契約第17
    條約定以本院為第一審管轄法院，本院自有合意管轄權，合
    先敘明。
乙、實體方面：
一、原告主張：被告乙○○於民國96年4 月11日與原告簽立臺灣
    企銀房屋貸款契約乙份，契約內容略述如下：「借款金額新
    臺幣（下同）3,500,000 元整，借款期間自96年5 月3 日起
    至116 年5 月3 日止。自96年6 月3 日起按月平均攤還本息
    。借款利率自98年5 月3 日起按「貴行定儲利率指數」加碼
    年利率0.78% 機動計息。逾期償還本金、利息或本息時，按
    借款總餘額，自應償付日起，逾期在6 個月以內部分照約定
    利率10%，逾期超過6個月部分照約定利率20%加付違約金」
    。詎被告自99年4月3日起即未依約履行，屢經催討未果，爰
    依其等簽立之契約第8條第1項之約定，主張全部借款喪失期
    限利益，視為到期。經抵銷存款後，本息僅攤還至99年4 月
    3日止，故被告等迄今尚欠原告本金3,027,211元及應計之利
    息、違約金未為清償。並為聲明：如主文所示。
二、被告則以下開情詞置辯：被告確實積欠原告貸款金額，然因
    原告假扣押被告所有財產，致被告無法償還。並為聲明：原
    告之訴駁回。
三、查原告主張之上開事實，業據其提出臺灣企銀房屋貸款契約
    、電腦查詢單、定儲利率指數歷史資料表等影本各1 份為證
    ，核屬相符，而被告對於上述借款之事實固不爭執，惟另辯
    稱：因原告假扣押被告所有財產，致被告無法償還等語，然
    其所辯縱確屬實，原告所為亦為正當權利之行使，仍無礙原
    告得向被告為本件之請求。從而，原告依消費借貸之法律關
    係，請求被告應給付原告3,027, 211元，及自99年4月3日起
    至清償日止，按年息1.7%計算之利息，並自99年5月4日起逾
    期6個月以內部分，依前開利率10%；逾期超過6個月部分，
    依前開利率20%計算之違約金，為有理由，自應予准許。
四、結論：本件原告之訴為有理由，依民事訴訟法第78條，判決
    如主文。
中    華    民    國    99    年    8     月    27    日
                  民事第三庭    法  官  邱靜琪
以上正本係照原本作成
如對本判決上訴，須於判決送達後20日內向本院提出上訴狀
中    華    民    國    99    年    8     月    27    日
                                書記官  鄭美莉

司法院資訊處製作；財團法人民間司法改革基金會備份。
